【裁判字號】    95,交聲,108
【裁判日期】    951229
【裁判案由】    違反道路交通管理處罰條例
【裁判全文】
臺灣宜蘭地方法院交通事件裁定         95年度交聲字第108號
移送  機關    交通部公路總局臺北區監理所宜蘭監理站
異  議  人  甲○○
上列受處分人因違反道路交通管理處罰條例案件，對於交通部公
路總局臺北區監理所宜蘭監理站民國95年7月10日所為之宜監字
第裁43-Q00000000號裁決處分，聲明異議，本院裁定如下：
    主  文
異議駁回。
    理  由
一、原處分機關係以：異議人即受處分人甲○○於民國95年5月
    13日16時40分，駕駛車牌號碼8F-0878號自用小客車，行經
    有燈光號誌管制之宜196線與61線交岔路口（下稱第一個號
    誌路口）闖紅燈，經宜蘭縣警察局三星分局大洲派出所警員
    掣單舉發。嗣經原處分機關於95年7月10日，依道路交通管
    理處罰條例第53條第1項及違反道路交通管理事件統一裁罰
    基準表之規定，裁處新臺幣（下同）2,700元罰鍰。
二、異議意旨略以：異議人係綠燈通過該路口後，警員始在葫蘆
    堵大橋上示意異議人停車，並告知異議人闖紅燈，惟該路口
    係雙向道，異議人通過第一個號誌路口時係綠燈，因對向車
    道有1輛自用小貨車左轉，異議人才踩煞車，還未到第二個
    號誌路口時號誌已轉換為紅燈，異議人車輛才停在第二個號
    誌路口前，故異議人並未闖紅燈，為此，聲明異議，請求撤
    銷原處分等語。
三、按汽車駕駛人，行經有燈光號誌管制之交岔路口闖紅燈者，
    處1,800元以上5,400元以下罰鍰，道路交通管理處罰條例第
    53條第1項定有明文。
四、經查：
（一）證人乙○○於本院訊問時證述：「我現任職於宜蘭縣警察
      局三星分局大洲派出所，擔任行政警察18年，職務內容包
      括取締交通違規。本件違規案件是由我舉發，異議人違規
      地點是在第一個號誌路口，我在路口往葫蘆堵橋10公尺處
      發現異議人違規，當時取締位置沒有在葫蘆堵橋上，異議
      人的車輛是從宜蘭縣羅東鎮往員山鄉方向行駛，我站立位
      置距離紅綠燈10公尺，該處有個小岔路口，我站在小岔路
      口路邊，當時只有我一個人在取締，我有持照相機取締交
      通違規車輛，異議人駕駛車牌號碼8F-0878號自用小客車
      為箭頭所指車輛，異議人是轉換紅燈之後沒有停在紅燈停
      止線，闖越紅燈繼續行駛，照片顯示車輛還在行駛中。我
      取締異議人違規時，站立的位置是在照片左下方位置。我
      不是在拍照位置取締異議人，我有吹哨，異議人未停車，
      我駕駛巡邏車到葫蘆堵橋上才攔停異議人，我告訴異議人
      他闖紅燈，異議人說沒有，我請異議人出示駕駛執照、行
      車執照，我有跟異議人說若不服取締可申訴，異議人還是
      拒簽。取締本件異議人闖紅燈是在第一個號誌路口，但還
      沒過第二個號誌路口，拍照時一定會有時間差距，車子在
      行進中，所以跑到前面，若異議人沒有闖紅燈的話，綠燈
      變換成黃燈，異議人早就過第一個及第二個號誌路口。第
      一個與第二個號誌路口間距離目測約18公尺。」等語，並
      當時繪製現場狀況圖1紙附卷供參（見本院卷第13頁至第1
      6頁、第21頁）。復有違規採證照片1幀在卷足憑（見本院
      卷第19頁）。佐以異議人亦供承照片中箭頭所指車輛即為
      其所駕駛之車牌號碼8F-0878號自用小客車等語（見本院
      卷第15頁）。可證異議人於95年5月13日16時40分，駕駛
      車牌號碼8F-0878號自用小客車，行經燈光號誌管制之宜
      196線與61線交岔路口，確有闖紅燈之違規事實。
（二）異議人雖辯稱：該路口是雙向道，我過第一個號誌路口時
      是綠燈，因對向車道貨車左轉，所以我踩煞車，還未到第
      二個號誌路口時號誌已轉換為紅燈等語。惟異議人就：(1)
      自用小貨車行駛方向先稱係在對向車道即宜蘭縣員山鄉往
      羅東鎮方向，嗣改稱係在其所駕駛車輛左邊；(2)車牌號碼
      8F-0878號自用小客車有無停車部分，先稱係停在第二個
      號誌路口前，嗣改稱已過第二個號誌路口（見本院卷第15
      頁至第16頁、第22頁），異議人前後所述矛盾，況由上開
      採證照片顯示亦無異議人所指之貨車，則究有無該貨車，
      已屬可疑。且依上開證人乙○○證述，可知由宜蘭縣羅東
      鎮往員山鄉方向，第一個號誌路口距離第二個號誌路口未
      逾20公尺，則以一般車輛時速40公里之正常速度計算，在
      上開2個號誌均係綠燈之狀況下，不須1分鐘即可行駛通過
      ，惟依上開採證照片顯示第一、二個號誌路口均係紅燈，
      且異議人所駕駛之車牌號碼8F-0878號自用小客車尚未通
      過第二個號誌路口，可證異議人確有闖越第一個號誌路口
      紅燈後繼續行駛，期間為警照相舉發。故異議人仍以前詞
      置辯，顯不足採。
（三）綜上證據，異議人既然有上開違規之事實，原處分機關據
      以援引道路交通管理處罰條例第53條第1項及違反道路交
      通管理事件統一裁罰基準表之規定，裁處罰鍰2,700元，
      於法並無不當，本件異議為無理由，應予駁回。
五、據上論斷，應依道路交通管理處罰條例第87條第2項、道路
    交通案件處理辦法第19條，裁定如主文。
中    華    民    國    95    年    12    月    29    日
                         臺灣宜蘭地方法院交通法庭
                                 法  官  蘇錦秀
以上正本證明與原本無異。
如不服本裁定，應於裁定送達後5日內向本院提出抗告狀。（需
附繕本）
                                 書記官  葉瑩庭
中    華    民    國    96    年    1     月    2     日


司法院資訊處製作；財團法人民間司法改革基金會備份。
